【裁判字號】    94,訴,2161
【裁判日期】    950607
【裁判案由】    毒品危害防制條例
【裁判全文】
臺灣板橋地方法院刑事判決              94年度訴字第2161號
公  訴  人  臺灣板橋地方法院檢察署檢察官
被      告  甲○○
                    （另案於臺灣臺北監獄台北分監執行中）
上列被告因違反毒品危害防制條例案件，經檢察官提起公訴（九
十四年度核退毒偵字第一七二六號）暨移送併案審理（九十五年
度毒偵字第一０九四號、九十五年度毒偵字第一三七九號），因
被告於本院準備程序中為有罪之陳述，經本院合議庭裁定以簡式
審判程序審理，判決如下：
    主  文
甲○○連續施用第一級毒品，累犯，處有期徒刑拾月；又連續施
用第二級毒品，累犯，處有期徒刑陸月。扣案之第一毒品海洛因
（淨重合計零‧零玖公克）、第二級毒品安非他命（淨重壹‧伍
公克），沒收銷燬之。盛裝毒品之殘渣袋拾壹只、吸食器貳組、
分裝勺壹支、針筒伍支、止血帶壹條、分裝袋參包（伍百肆拾只
）均沒收。應執行有期徒刑壹年貳月。扣案之第一毒品海洛因（
淨重合計零‧零玖公克）、第二級毒品安非他命（淨重壹‧伍公
克），沒收銷燬之。盛裝毒品之殘渣袋拾壹只、吸食器貳組、分
裝勺壹支、針筒伍支、止血帶壹條、分裝袋參包（伍百肆拾只）
均沒收。
    事  實
一、甲○○前曾於民國九十四年間因違反毒品危害防制條例案件
    ，經本院於九十四年六月二十七日判處有期徒刑三月確定，
    於九十四年九月二十九日執行完畢出監。
二、甲○○前曾因施用第二級毒品安非他命案件，經本院以九十
    三年度毒聲字第三二一四號裁定送觀察、勒戒後，認無繼續
    施用毒品傾向，於九十三年七月二十八日釋放出所，並經臺
    灣板橋地方法院檢察署檢察官以九十三年度毒偵緝字第二七
    六號、第二八一號與九十三年度毒偵字第三０００號，為不
    起訴處分。詎甲○○仍未戒除毒癮，復基於施用第一級毒品
    海洛因與第二級毒品安非他命之概括犯意，(一)自民國九十四
    年六月一日某時起，至九十四年六月七日某時止，及自九十
    四年九月二十九日徒刑執行完畢出監日某時起至九十五年一
    月二十日某時止在臺北縣中和市○○路五十九號號全家賓館
    六０五室，及台北縣中和市○○路六一四號六樓之六０四住
    處，將第一級毒品海洛因混入葡萄糖水稀釋後，再以注射針
    筒注射入體內之方式，施用第一級毒品海洛因多次，平均二
    天施用一次。(二)另基於施用第二級毒品安非他命之概括犯意
    ，自九十四年六月一日某時起，至九十四年六月七日某時止
    ，及自九十四年九月二十九日徒刑執行完畢出監日某時起至
    九十五年一月二十日某時止，在台北縣中和市○○路五十九
    號號全家賓館六０五室，及台北縣土城市友人綽號「小高」
    家中，以將第二級毒品安非他命以置於燈泡內點火加熱後吸
    用其煙霧之方式，施用第二級毒品安非他命多次，平均每天
    施用二次。嗣分別於(一)九十四年六月七日凌晨零時十分許，
    在臺北縣中和市○○路五十九號全家賓館六０五室為警查獲
    ，並扣得第一級毒品海洛因二包（淨重０‧０九公克）、第
    二級毒品安非他命一包（淨重一‧五公克）、海洛因殘渣袋
    六只、安非他命殘渣袋二只、分裝袋三包（合計五百四十只
    ）、吸食器二組、分裝勺一支、電子磅秤一台、帳冊二頁；
    (二)九十四年十一月二日零晨三時五十分許，在台北市○○區
    ○○路、吉祥路口，為警查獲，並扣得針筒二支、殘渣袋二
    只；(三)九十五年一月二十日二十三時許，在台北縣樹林市○
    ○街四十八巷六號四樓，為警查獲，並扣得注射針筒三支、
    分裝勺二支、吸食器一組、止血帶一條、電子磅秤一個、分
    裝袋一包（十一只）。
三、案經臺北縣政府警察局海山分局報告臺灣板橋地方法院檢察
    署官偵查起訴，及臺北縣政府警察局新莊分局、臺北市政府
    松山分局移送臺灣板橋地方法院檢察署官後移送併案審理，
    本院於準備程序進行中，被告就被訴事實為有罪之陳述，經
    告知被告簡式審判程序之旨，並聽取當事人之意見後，裁定
    進行簡式審判程序。
    理  由
一、上揭犯罪事實，業據被告甲○○於本院準備程序中及審理時
    坦承不諱，且被告被查獲時，經警採取之尿液檢體，經送行
    政院衛生署認可之臺灣檢驗科技股份有限公司檢驗後確呈毒
    品鴉片類及安非他命類陽性反應，有該公司九十四年六月二
    十二日（毒品鴉片類為陽性反應、安非他命類為陽性反應）
    、九十四年十一月十七日（毒品鴉片類為陽性反應、安非他
    命類為陽性反應）濫用藥物檢驗報告二份附卷可稽；而被告
    經警查獲時扣得之白色粉末二包，均含第一級第六項毒品海
    洛因成分（淨重合計０‧０九公克），有法務部調查局九十
    五年八月九日調科壹字第０六００一０一０七號鑑定通知書
    一紙附卷可稽。此外，並有第一級毒品海洛因二包（淨重０
    ‧０九公克）、第二級毒品安非他命一包（淨重一‧五公克
    ）、海洛因殘渣袋六只、安非他命殘渣袋二只、分裝裝三包
    （合計五百四十只）、吸食器二組、分裝勺一支、電子磅秤
    一台、帳冊二頁（九十四年六月七日查扣）、針筒二支、海
    洛因殘渣袋二只（九十四年十一月二日查扣）、注射針筒三
    支、分裝勺二支、吸食器一組、止血帶一條、電子磅秤一個
    、分裝袋一包（十一只）（九十五年一月二十日查扣）扣案
    可資佐證，被告施用第一級毒品海洛因、第二級毒品安非他
    命之犯行，即堪認定。
二、第查，被告前曾因施用第二級毒品安非他命案件，經本院以
    九十三年度毒聲字第三二一四號裁定送觀察、勒戒後，認無
    繼續施用毒品傾向，於九十三年七月二十八日釋放出所，並
    經臺灣板橋地方法院檢察署檢察官以九十三年度毒偵緝字第
    二七六號、第二八一號與九十三年度毒偵字第三０００號，
    為不起訴處分等情，有上開不起訴處分書、臺灣高等法院被
    告前案紀錄表在卷足憑。被告於觀察、勒戒執行完畢釋放後
    五年內再犯施用第一級毒品及第二級毒品之犯行堪予認定，
    事證明確，應依法論科。
三、核被告甲○○所為，係犯毒品危害防制條例第十條第一項之
    施用第一級毒品罪及第十條第二項之施用第二級毒品罪，其
    施用毒品前後之持有毒品行為，應為施用之高度行為所吸收
    ，均不另論罪。被告先後多次施用第一級毒品海洛因、第二
    級毒品安非他命之犯行，均時間緊接，方法相同，所犯係構
    成要件相同之罪，顯係基於概括犯意反覆為之，為連續犯，
    均應依刑法第五十六條之規定論以一罪，並加重其刑。被告
    所犯施用第一級毒品罪及第二級毒品罪二罪間，犯意個別，
    行為互殊，應予分論併罰。公訴意旨未論列九十四年六月五
    日至九十四年六月七日凌晨零時十分許為警查獲時，及九十
    四年九月二十九日徒刑執行完畢出監後至九十四年十一月二
    日凌晨三時五十分為警查獲止，及為檢察官限制住居後至九
    十五年一月二十日止之施用第一級、第二級毒品犯行，惟此
    部分與前揭公訴人起訴之施用毒品犯行，有連續犯之裁判上
    一罪關係，並經公訴人併案審理，被告復自承有連續施用之
    犯意，本院自得一併論究，附此敘明。被告有上揭事實欄記
    載之犯罪科刑及執行紀錄，有臺灣高等法院被告前案紀錄表
    附卷可考，其於受有期徒刑之執行完畢後，五年以內再犯有
    期徒刑以上之罪，為累犯，應依刑法第四十七條規定加重其
    刑，並遞加重之。爰審酌被告前經觀察勒戒，仍未戒斷其施
    用毒品之惡習，且多次為警查獲，惟其犯後能坦承其過，態
    度良好，核施用毒品屬於自殘行為，犯罪手段尚屬輕微、施
    用毒品之次數、所生危害等一切情狀，量處如主文所示之刑
    ，並定其應執行刑，以資懲儆。
四、扣案之第一級毒品海洛因二包（淨重合計０‧０九公克）、
    第二級毒品安非他命一包（淨重一‧五公克），應依毒品危
    害防制條例第十八條第一項規定沒收銷燬之。上開毒品係分
    別以三只塑膠袋包裝，另扣案之海洛因、安非他命殘渣袋合
    計八只，上開毒品外包裝既係用於包裹毒品，防其裸露、潮
    濕，便於攜帶，可與毒品分離，係供本案犯罪所用之物，且
    係屬被告所有，因毒品危害防制條例第十九條第一項並無就
    犯同條例第十條之罪所用之物，應予沒收之規定，故依刑法
    第三十八條第一項第二款規定宣告沒收。又吸食器二組、分
    裝勺一支（以上為九十四年六月七日查扣）、針筒二支（以
    上為九十四年十一月二日查扣）、止血帶一條、針筒三支，
    係供被告用毒品所用之物；另分裝袋三包（合計五百四十只
    ）（以上為九十四年六月七日查扣），係盛裝海洛因之物，
    不失為供犯罪所用之物，且為被告所有，業經被告供承在卷
    ，均依刑法第三十八條第一項第二款規定宣告沒收。另殘渣
    袋二只（九十四年十一月二日查扣）、分裝勺二支、吸食器
    一組、電子磅秤一個、分裝袋一包（十一只）（九十五年一
    月二十日查扣），被告供稱非其所有，而九十四年六月七日
    查扣之電子磅秤一台、帳冊二頁，均難認與被告施用毒品有
    何關連，爰不予宣告沒收。
據上論斷，應依刑事訴訟法第二百七十三條之一第一項、第二百
九十九條第一項前段，毒品危害防制條例第十條第一項、第二項
、第十八條第一項，刑法第十一條前段、第五十六條、第四十七
條、第五十一條第五款、第三十八條第一項第二款，判決如主文
。
本案經檢察官陳銘祥到庭執行職務。
中    華    民    國    95    年    6     月    7     日
                  刑事第八庭  法  官  潘翠雪
上列正本證明與原本無異。
如不服本判決，應於送達後十日內向本院提出上訴狀
                              書記官  江文彬
中    華    民    國    95    年    6     月    7     日
附錄本案論罪科刑法條全文：
毒品危害防制條例第10條
施用第一級毒品者，處 6 月以上 5 年以下有期徒刑。
施用第二級毒品者，處 3 年以下有期徒刑。


司法院資訊處製作；財團法人民間司法改革基金會備份。
